Kontakt

015202197490 (Mobile) lybwhp@hotmail.com

www.linkedin.com/in/zeyuansun-1455b2159 (LinkedIn) huggingface.co/spaces/Zeyyyyy/ ChatBot4Career (Company)

Top-Kenntnisse

LangChain Hugging Face-Produkte Agenten

Certifications

Professional Machine Learning Engineer Certification

Zeyuan Sun

Softwareentwickler, ML Engineer, LLM Engineer Leonberg, Baden-Württemberg, Deutschland

Zusammenfassung

Ich habe Elektrotechnik an der TU Darmstadt studiert, mit Schwerpunkten in Regelungstechnik und Künstliche Intelligenz.

Als Softwareentwickler war ich maßgeblich an der Anwendung von ML-Methoden in industriellen Kontexten beteiligt.

Dazu zählen unter anderem das Einsezten von MPC in einem Optimierungsproblem fürs Energieverbrauch eines Haushalts, Dynamic Programming für die Optimierung des Produktionsprozesses für Ironcasting. Außerdem arbeitete ich auch aktiv an zahlreichen Forschungsprojekten wie das Erkunden von dem Google Modell Timesfm zum Timeseries-Prediction und die Entwicklung von Agent mit Gemini. Aktuell habe ich großes Interesse an GenAl.

Aktuell vertiefe ich mein Wissen im Bereich LLM Engineering durch Udemy-Kurse und eigene Projekte. Dabei habe ich praktische Erfahrung mit Tools wie LangGraph, CrewAI, OpenAI API und Meta's MCP gesammelt. Die Weiterentwicklung von LLMs fasziniert mich besonders – ich bin überzeugt, dass KI einen wertvollen Beitrag zur Lösung komplexer realer Probleme leisten kann. Deshalb suche ich eine neue relevante Position, in der ich meine Kompetenzen gezielt einsetzen und weiterentwickeln kann.

Ich bin motiviert, meine Fähigkeiten kontinuierlich zu erweitern, und arbeite mich mit Begeisterung in neue fachliche Herausforderungen ein. Während meines Studiums an der TU Darmstadt habe ich neben fundierten Fachkenntnissen auch eine strukturierte und analytische Arbeitsweise, ausgeprägte Kommunikationsund Teamfähigkeit sowie eine starke Problemlösungs- und Analysekompetenz entwickelt.

Berufserfahrung

SOTEC

Softwareentwickler

Januar 2024 - Dezember 2024 (1 Jahr)

Ostelsheim, Baden-Württemberg, Deutschland

Entwicklung von LLM-based Smart-Lösungen.

Entwicklung von ML-based Optimierungsmethode für die Produktion.

Einsetzen von Timeseries Prediction Algorithmen.

Prorgammieren in Golang.

Software Engineering mit Github CI/CD Pipeline.

Das Einsetzen von MPC in einem Envergieverwaltungssystem eines Gebäudes.

GCP ML Engineer.

Dokumentation der Arbeit sowohl schriftlich als auch auf Github

Intelligent Automation Systems Lab (IAS Lab)

Colabrator

Oktober 2022 - Oktober 2023 (1 Jahr 1 Monat)

Darmstadt, Hessen, Deutschland

Anpassen eines Mujoco-Modells für die Humanstance-Simulation.

Entwicklung von zwei Hyperparameter-Search Frameworks anhand verschiedenen Machine Learning Verfahren.

Weiterentwicklung an einer Humanstance-Regelung in Python basierend auf verheriger Arbeit in Matlab.

Anpassung und Weiterentwicklung des Reinforcement Learning Frameworks GAIL für das TAM_irl Projekt.

Dokumentation der Arbeit auf Github.

Technische Universität Darmstadt

Studentische Hilfskraft

September 2021 - März 2022 (7 Monate)

Darmstadt, Hessen, Deutschland

Aushilfe bei der Lehre im Bereich NLP.

Erstellung von Übungs- sowie Klausuraufgaben.

Python Code Korrektur.

Klausur Korrektur.

ISH Ingenieursozietät GmbH

Softwareingenieur

April 2017 - November 2017 (8 Monate)

Entwicklung eines Testframeworks auf Python, das die Realisierung der Testautomatisierung ermöglicht.

Entwicklung, Aufbau und Pflegen der test-relevanten Geräte.

Testdurchführung an Hardware sowie Software.

Erstellen sowie Pflegen von Datenbanken.

Erstellen und Pflegen von Dokumentationen für test-relevante Hardware sowie Software und Testergebnisse.

Ausbildung

Technische Universität Darmstadt

Master, Elektromechanik/elektromechanische Ingenieurwissenschaften · (März 2018 - März 2023)

Universität Siegen

Bachelor, Elektrotechnik · (Oktober 2015 - November 2017)